【裁判字號】    99,台上,1355
【裁判日期】    990311
【裁判案由】    違反毒品危害防制條例
【裁判全文】
最高法院刑事判決            九十九年度台上字第一三五五號
上  訴  人  甲○○
上列上訴人因違反毒品危害防制條例案件，不服台灣高等法院中
華民國九十八年十二月八日第二審判決（九十八年度上訴字第四
０五０號，起訴案號：台灣桃園地方法院檢察署九十八年度偵字
第一二三九五號），提起上訴，本院判決如下：
    主  文
上訴駁回。
    理  由
按刑事訴訟法第三百七十七條規定，上訴於第三審法院，非以判
決違背法令為理由，不得為之。是提起第三審上訴，應以原判決
違背法令為理由，係屬法定要件。如果上訴理由書狀並未依據卷
內訴訟資料，具體指摘原判決不適用何種法則或如何適用不當，
或所指摘原判決違法情事，顯與法律規定得為第三審上訴理由之
違法情形，不相適合時，均應認其上訴為違背法律上之程式，予
以駁回。本件上訴人甲○○上訴意旨略稱：上訴人與共犯蕭湘玲
、林桂香二人，於民國九十八年六月六日下午五時三十分許，一
同搭機返抵桃園國際機場，上訴人遭查獲運輸走私第一級毒品海
洛因，然蕭湘玲、林桂香則未被查獲而順利通關，嗣後檢警相關
治安單位能查獲彼等二人，係因上訴人供出本件幕後主謀綽號「
麥可」之董武忠及蕭湘玲、林桂香，而檢察官在此之前並未掌握
蕭湘玲、林桂香二人，且上訴人並已供出幕後主謀綽號「麥可」
之董武忠，雖檢察官就綽號「麥可」之董武忠仍未能偵結起訴，
然尚不能以此即認上訴人所為與毒品危害防制條例第十七條第一
項之規定不符。乃原審就上情未詳予斟酌研求，逕認上訴人所為
與上開規定不符，而未對上訴人予以減輕其刑，於法有違等語。
惟查：原判決認定上訴人有原判決事實欄所記載之共同運輸第一
級毒品犯行，係以上訴人之上開犯行，業據上訴人於警詢、檢察
官偵查及事實審法院審理中坦承不諱，核與證人許阿章所證述之
情節相符。上訴人運輸走私入境遭查扣之毒品，經法務部調查局
鑑定結果確含有海洛因成分（合計淨重二二六點五五公克），有
該局九十八年七月十六日調科壹字第０九八二三０一九七三０號
鑑定書附卷可稽。此外並有財政部台北關稅局扣押貨物、運輸工
具收據及搜索筆錄、台北關稅局扣押貨物收據及搜索筆錄、財政
部台北關稅局九十八年六月六日函、上訴人及林桂香、蕭湘玲之
護照影本各一份、旅客入出境查詢資料三份、敏盛綜合醫院診斷
證明書、現場蒐證照片七張附卷可憑。堪認上訴人自白各情係屬
事實。又上訴人雖主張其供出毒品來源為「麥可」及共犯蕭湘玲
、林桂香，應依毒品危害防制條例第十七條第一項之規定減輕其
刑云云。然查承辦本案之檢、調治安單位，係同時對上訴人及共
犯蕭湘玲、林桂香發動偵查，惟上訴人先經查獲到案，並於檢察
官偵查中就案情供述詳盡，有利事後之追查。又「麥可」之人迄
未到案，其是否涉犯運輸毒品案件，現仍由檢察官偵查中等情，
有台灣桃園地方法院檢察署九十八年桃檢堂遼九八蒞一二九二一
字第九０二五一號及第九五一五七號函附卷可憑，足見本件上訴
人遭查獲前，檢察官對蕭湘玲、林桂香二人已為掌握偵查，上訴
人供出毒品來源與查獲蕭湘玲、林桂香，其二者間並無相當因果
關係，且綽號「麥可」之人仍未經查獲，上訴人所為核與毒品危
害防制條例第十七條第一項之規定不符等情，予以綜合判斷。因
而撤銷第一審判決，改判論處上訴人共同運輸第一級毒品罪刑，
已於判決內說明其所憑之證據及其認定之理由，從形式上觀察，
並無違背法令之情形。按證據之取捨與證據之證明力如何，均屬
事實審法院得自由裁量、判斷之職權；苟其此項裁量、判斷，並
不悖乎通常一般之人日常生活經驗之定則或論理法則，又於判決
內論敘其何以作此判斷之心證理由者，即不得任意指摘其為違法
，而據為提起第三審上訴之合法理由。原判決綜合上述各項證據
資料，據以認定上訴人確有如原判決事實欄所載之犯行，上訴人
所為核與毒品危害防制條例第十七條第一項之規定不符等情，乃
其採證認事調查職權之合法行使，不容任意指為違法。上訴人徒
憑己意或就原判決已有說明之事項，或就原審判斷證據證明力之
合法職權行使，漫指其違法，重為單純事實上之爭執，難謂係適
法上訴第三審之理由，其上訴違背法律上之程式，應予駁回。另
上訴人之第三審上訴既非合法，本院應從程序上予以駁回，則其
主張本件如經本院撤銷發回後，聲請原審調閱蕭湘玲、林桂香、
董武忠涉案之卷宗等，自屬無從審酌，附此說明。
據上論結，應依刑事訴訟法第三百九十五條前段，判決如主文。
中    華    民    國  九十九  年    三    月   十一   日
                      最高法院刑事第一庭
                          審判長法官  董  明  霈
                                法官  林  茂  雄
                                法官  張  祺  祥
                                法官  林  秀  夫
                                法官  宋      祺
本件正本證明與原本無異
                                      書  記  官
中    華    民    國  九十九  年    三    月   十八   日
                                                      Ｑ

司法院資訊處製作；財團法人民間司法改革基金會備份。
